【裁判字號】    95,小上,30
【裁判日期】    950616
【裁判案由】    返還借款
【裁判全文】
臺灣板橋地方法院民事裁定              95年度小上字第30號
上  訴  人  乙○○
訴訟代理人  丙○○
被上訴人    萬泰商業銀行股份有限公司
法定代理人  胡建助
訴訟代理人  丁○○
            甲○○
上列當事人間請求返還借款事件，上訴人對於中華民國95年3 月
30日本院板橋簡易庭95年度板小字第254 號第一審判決提起上訴
，本院裁定如下：
    主  文
上訴駁回。
第二審訴訟費用新臺幣壹仟伍佰元由上訴人負擔。
    理  由
一、按對於小額程序之第一審裁判之上訴，非以其違背法令為理
    由，不得為之，民事訴訟法第436 條之24第2 項定有明文。
    所謂判決違背法令係指判決不適用法規或適用不當者而言。
    且依同法第436 條之25規定，上訴狀內應記載上訴理由，並
    表明原判決所違背之法令及其具體內容，以及依訴訟資料可
    認為原判決有違背法令之具體事實，上訴狀或理由書如未依
    此項方法表明者，即難認為已對小額訴訟第一審判決之違背
    法令有具體之指摘。又上訴理由如僅引用原審判決時之攻擊
    防禦方法作為上訴理由，應認為未對原審判決有何具體之指
    摘，不得謂已合法表明上訴理由，其上訴均難認為合法。
二、查本件上訴人係對於小額訴訟之第一審判決提起上訴，核其
    上訴理由狀所載理由為：上訴人向被上訴人申請現金卡，當
    然是迫於生活費需款孔急所使然，與那些買名牌、旅遊、卡
    拉ＯＫ、出入風月場所等之享受卡債炯然有別，惟被上訴人
    以定型化契約，根本不給借款人詳閱內容，有違消費者保護
    法第11條第1 項之規定；又被上訴人按上訴人每筆刷卡提領
    現款之金額計收管理費（與手續費同義），亦違公平交易法
    第24條之規定。再被上訴人不顧上訴人應有獲知收費詳情之
    權利，竟然以蒙混手法只用手機簡訊通知每月繳款金額，加
    以被上訴人未曾供閱契約內容以及被上訴人未詳列計息明細
    表卻收取過高之利息等語。惟按當事人主張有利於己之事實
    者，就其事實有舉證之責任。但法律別有規定，或依其情形
    顯失公平者，不在此限，民事訴訟法第277 條定有明文。經
    查：上訴人於原審中以被上訴人是否按複利計息及利息是否
    過高？被上訴人僅以手機簡訊通知上訴人是否無效？以及未
    詳閱契約內容等語置辯，而原判決就上訴人所指上開抗辯部
    分均詳予一一指駁，其中或認被上訴人並無舉證以實其說，
    或以被上訴人與上訴人所訂立之小額循環信用貸款契約第7
    條約定，被上訴人得僅以簡訊或其他電子通訊通知上訴人，
    且現今通訊、資訊發達講求快速之時代，而被上訴人依上開
    契約之約定，每月將繳款金額以簡訊方式通知上訴人，難認
    對於上訴人有何顯失公平之情形等，是認上訴之抗辯，並無
    理由，而被上訴人依據兩造定之契約請求返還借款，為有理
    由，而為被上訴人勝訴之判決，並無適用法則不當之情事，
    是以上訴人對原判決之指摘並非有據。此外上訴人並未具體
    指出原審判決尚有如何違背法令情事，更未指明原審判決所
    違反之法令條項或其內容以及依訴訟資料有何判決違背法令
    之具體事實，參諸上開說明，自不得謂已合法表明上訴理由
    。從而，本件上訴，顯難認為合法，應予駁回。
三、本件第二審裁判費新台幣1,500 元，應由上訴人負擔，爰確
    定如主文第二項所示。
四、據上論結，本件上訴為不合法，依民事訴訟法第436 條之32
    第2 項、第444 條第1 項前段、第436 條之19第1 項、第95
    條、第78條，裁定如主文。
中    華    民    國    95    年    6     月    16    日
                    民事第二庭審判長法  官  梁  宏  哲
                                    法  官  連  士  綱
                                    法  官  潘  長  生
以上正本係照原本作成。
本裁定不得抗告。
中    華    民    國    95    年    6     月    16    日
                                   書記官  許 清 琳


司法院資訊處製作；財團法人民間司法改革基金會備份。
